臺灣臺北地方法院民事裁定
111年度北簡聲字第121號
聲  請  人  李宗庭
相  對  人  吳尚真

上列當事人間聲請停止執行事件，本院裁定如下：
    主  文
聲請人供擔保新臺幣壹萬伍仟元後，本院一一一年度司執字第五
三○二四號給付票款執行事件之強制執行程序，於本院一一一年
度北簡字第八五三四號確認本票債權不存在事件判決確定前，應
暫予停止。
    理  由
一、按發票人主張本票係偽造、變造者，於前條裁定送達後20日
    內，得對執票人向為裁定之法院提起確認之訴；發票人主張
    本票債權不存在而提起確認之訴不合於第1項之規定者，法
    院依發票人之聲請，得許其提供相當並確實之擔保，停止強
    制執行，非訟事件法第195條第1項、第3項定有明文。次按
    法院依強制執行法第18條第2項定擔保金額而准許停止強制
    執行之裁定者，該項擔保係備供債權人因停止執行所受損害
    之賠償而設，其數額應依標的物停止執行後，債權人未能即
    時受償或利用該標的物所受之損害額，或其因另供擔保強制
    執行所受之損害額定之，非以標的物之價值或其債權額為依
    據（最高法院110年度台抗字第567號、104年度台聲字第66
    號裁定意旨參照）；債權人因停止執行可能招致之損害，應
    為延後取得該金錢債權之使用收益損失（最高法院110年度
    台抗字第1281號裁定意旨參照）。又執行債權倘為金錢債權
    ，債權人因執行程序停止，致受償時間延後，通常應可認係
    損失停止期間利用該債權總額所能取得之利息。遲延之債務
    ，以支付金錢為標的者，債權人得請求依法定利率計算之遲
    延利息；應付利息之債務，其利率未經約定，亦無法律可據
    者，週年利率為5%，民法第233條第1項前段、第203條定有
    明文。此項遲延利息之本質屬於法定損害賠償，亦可據為金
    錢債權遲延受償所可能發生損害之賠償標準（最高法院105
    年度台抗字第33號裁定意旨參照）。
二、本件聲請意旨略以：聲請人業於民國111年4月13日向本院提
    起確認本票債權不存在之訴（本院111年度北簡字第8534號
    ），爰聲請於前開確認本票債權不存在事件判決確定前，停
    止本院111年度司執字第53024號給付票款強制執行事件之執
    行程序等語。
三、經查，本件相對人以本院111年度司票字第3982號民事裁定
    暨確定證明書為執行名義，向本院聲請對聲請人之財產在新
    臺幣（下同）100,000元為執行，業經本院調閱111年度司執
    字第53024號給付票款強制執行卷查核無誤。而聲請人以已
    於111年4月13日向本院提起確認本票債權不存在之訴為由，
    聲請裁定停止本院111年度司執字第53024號給付票款執行事
    件之強制執行，復經本院調閱111年度北簡字第8534號確認
    本票債權不存在事件卷宗屬實，是聲請人聲請停止執行，於
    法尚無不合，應予准許。本院審酌聲請人所提起之確認本票
    債權不存在事件屬適用簡易訴訟程序之案件，其訴訟標的金
    額尚未逾150萬元，為不得上訴第三審案件，參考各級法院
    辦案期限實施要點規定，一、二審簡易程序審判案件之期限
    分別為10個月、2年，共計2年10個月，加上裁判送達、上訴
    、分案等期間，則兩造間本件訴訟審理之期限約需3年。依
    此，本件停止強制執行期間，相對人可能遭受損害為無法即
    時因強制執行滿足其債權期間所生之利息損害，聲請人聲請
    停止強制執行應提供之擔保金額，依前開執行債權額按法定
    利率年息5%（民法第203條參照）計算至確認本票債權不存
    在事件確定終結時之利息金額為15,000元（計算式：100,00
    0元×5％×3年＝15,000元）。從而，本件爰酌定聲請人應供擔
    保之金額為15,000元。
四、依非訟事件法第195條第3項，裁定如主文。
中　　華　　民　　國　　111 　年　　6 　　月　　16　　日
                  臺北簡易庭    法  官  詹慶堂
以上正本證明與原本無異。
如不服本裁定，應於送達10日內，向本院提出抗告狀並表明抗告
理由，並繳納抗告費新臺幣1,000元。
中　　華　　民　　國　　111 　年　　6 　　月　　16　　日
                                書記官  馬正道